臺灣彰化地方法院民事判決　九十一年度婚字第四○五號
　　原　　　告　乙○○
　　被　　　告　甲○○
右當事人間請求履行同居事件，本院判決如左：
    主    文
被告應與原告同居。
訴訟費用由被告負擔。
    事    實
甲、原告方面：
    一、聲明：如主文所示。
    二、陳述：
    （一）兩造於民國七十一年五月廿日結婚，婚後感情和睦，並育有三男兩女（長
          女夭折），詎被告迄至九十年間忽變常態，時常不告離家不歸，原告始感
          有異，乃經四處密探，聞悉被告在外勾結他女，原告為圖家庭圓滿，屢次
          苦口規勸，要求與該女斷絕來往，被告聞勸馬耳東風，不但不予理會，更
          變本加厲，頻繁外出不歸，至九十年七月六日再度不告離家，一去不返，
          並將戶籍遷出，原告遍尋無著，迄至九十一年二月底某日，查悉被告又將
          戶籍遷寄其胞姐黃郭京戶內，乃按址趕往查尋，惟仍然未見被告蹤影。
    （二）按夫妻之住所，由雙方共同協議之；未為協議或協議不成時，得聲請法院
          定之。法院為前項裁定前，以夫妻共同戶籍地推定為其住所。民法第一千
          零二條定有明文。綜上，兩造結婚，既未共同協議亦未聲請法院裁定住所
          ，自應以夫妻共同戶籍地推定為住所，被告自結婚後與告共同居住該住所
          近二十年後，於九十年七月六日擅自將其戶籍遷出，隨之失蹤不與原告同
          居，置家庭及子女於不顧，顯違前述法條規定，為此提起本件訴訟。
    （三）對被告抗辯之陳述：
          １、被告辯稱其於離家前每月最少給伊三萬元等語是不實的，被告離家前
              一年未拿錢給伊，被告稱是遭其老闆倒債，伊自己有工作，還要養四
              個小孩，伊亦未三天兩頭與被告吵架。
          ２、伊未趕被告出去。
    三、證據：提出戶籍謄本及戶口名簿影本各一件、台新國際商業銀行逾催中心緊
        急通知二件為證，並聲請訊問證人即兩造之子郭信立。
乙、被告方面：
    一、聲明：（一）原告之訴駁回。（二）訴訟費用由原告負擔。
    二、陳述：
    （一）伊確有於九十年七月六日及九十一年二月兩次遷動戶籍，且自九十年七月
          六日起即離開兩造住所，未與原告同居。
    （二）伊並未與其他女子勾搭，伊離家原因是因為伊賺錢不夠原告花用，原告三
          天兩頭就與伊吵架，伊始離家，離家前伊一個月最少拿三萬元予原告。
    （三）訴外人張梅是伊工作上之合夥人，伊有拉張梅的手，亦有開張梅的車子，
          但未與之外遇。
    （四）去九十年八月即失業，之前是擔任模板工，收入不一定。兩造生了四個小
          孩，原告趕伊出來，說四個小孩她要，伊失業故未拿錢給原告。伊是男人
          ，被原告趕出家門，那有面子再回去。郭信立可以證明伊是被趕出來的。
    理    由
一、原告主張兩造夫妻關係現仍存續中，被告於民國九十年七月六日離家出走，迄今
    不履行同居之義務，且將戶籍遷出等情，業據提出戶籍謄本及戶口名簿影本各一
    件附卷可稽，亦為被告所是認，自堪認為實在。被告雖抗辯是原告將其驅趕出家
    門，無顏面再返家等語，惟為原告所否認，被告亦未提出證據或證人以證其事，
    且據證人即兩造之子郭信立到庭證稱：原告並未趕被告出門，是被告自己出去的
    等語明確，故其所辯顯不可採。查夫妻間相處首重彼此包容，互相關愛並且盡量
    適應雙方原不相同之生活環境，偶有磨擦爭執，應即尋求溝通解決之道，絕非離
    家逃避所能克服，被告或因經濟問題與原告生有口角衝突，未思溝通或其他積極
    解決之道，藉以離家逃避方式拒與原告履行同居義務，尚難認其有拒絕履行同居
    義務之正當理由。
二、按夫妻互負同居之義務，民法第一千零零一條有明文規定。被告不履行同居義務
    ，又無不能履行同居義務之正當理由，是原告依上開規定訴請被告履行同居，依
    法應予准許。
據上論結：本件原告之訴為有理由，依民事訴訟法第七十八條，判決如主文。
中　　　華　　　民　　　國　　九十一　　年　　 十一　　 月　　 十八　　 日
                                      臺灣彰化地方法院家事法庭
~B法　　　官　簡　燕　子
右為正本係照原本作成。
如對本判決上訴應於判決送達後廿日向本院提出上訴狀。
~B法院書記官　葉　春　涼
中　　　華　　　民　　　國　　九十一　　年　　 十一　　 月　　 十八　　 日
